臺灣彰化地方法院刑事判決　　　　　　100年度交易字第371號
公　訴　人　臺灣彰化地方法院檢察署檢察官
被　　　告　林德華
上列被告因過失傷害案件，經檢察官提起公訴（100年度偵字第8
807號），本院判決如下：
    主    文
林德華犯過失傷害罪，處拘役參拾日，如易科罰金，以新臺幣壹
仟元折算壹日。
    犯罪事實
一、林德華於民國100年2月28日16時45分，無照駕駛停放在彰化
    縣彰化市○○路328巷5號前路旁之車牌號碼2202-NE號自小
    客車外出，其本應注意行車起步前應顯示方向燈，注意前後
    左右有無障礙或車輛行人，並應讓行進中之車輛行人優先通
    行，且依當時天候晴朗、日間自然光線、柏油路面乾燥無缺
    陷或障礙物、視距良好等情況，並無不能注意之情事，竟於
    顯示方向燈後，未注意及前後左右有無障礙或車輛行人，並
    應讓行進中之車輛行人優先通行，即貿然將車牌號碼2202-N
    E號自小客車自路旁駛出，適同向左後方林葙萍騎乘車牌號
    碼071-JJF號重型機車，沿安溪路由西往東方向行駛而來，
    迨見狀已閃煞不及，所騎機車右側車身遂與林德華所駕駛之
    上開自小客車左前車門及左後視鏡部位擦撞後，人車倒地，
    致林葙萍受有臀部挫傷、下肢多處部位之開放性傷口，伴有
    併發症等傷害。林德華於肇事後未離開現場，並在據報趕往
    現場處理之員警王忠慶面前當場承認為肇事人而自首犯罪，
    並自動接受裁判。
二、案經林葙萍訴由彰化縣警察局彰化分局報告臺灣彰化地方法
    院檢察署檢察官偵查起訴。
    理  由
壹、證據能力之說明：
    按被告以外之人於審判外之陳述，雖不符前4條之規定，而
    經當事人於審判程序同意作為證據，法院審酌該言詞陳述或
    書面陳述作成時之情況，認為適當者，亦得為證據。當事人
    、代理人或辯護人於法院調查證據時，知有第159條第1項不
    得為證據之情形，而未於言詞辯論終結前聲明異議者，視為
    有前項之同意，刑事訴訟法第159條之5定有明文。立法意旨
    在於傳聞證據未經當事人之反對詰問予以核實，原則上先予
    排除，惟若當事人已放棄詰問或未聲明異議，基於證據資料
    愈豐富，愈有助於真實發現之理念，且強化言詞辯論主義，
    法院自可承認該傳聞證據例外有證據能力。經查，本案檢察
    官及被告，均未爭執本判決所引用之各項證據，復未於言詞
    辯論終結前聲明異議，本院審酌各該證據作成時之情形，亦
    無違法或不當取證之瑕疵，且均與本案之待證事實有關，認
    以之作為本案之證據亦無不適當之情形，應認下列各項證據
    均有證據能力。
貳、實體之說明：
一、上開犯罪事實，迭據被告林德華於警、偵訊及本院審理時坦
    承不諱，核與告訴人林葙萍於警詢及本院審理時之證述相符
    ，復有道路交通事故現場圖、道路交通事故調查報告表（一
    ）、（二）、道路交通事故肇事人自首情形紀錄表、告訴人
    之秀傳醫療社團法人秀傳紀念醫院診斷證明書、彰化縣警察
    局舉發違反道路交通管理事件通知單、彰化縣警察局彰化分
    局道路交通事故照片黏貼紀錄表附卷可稽。按：「行車起駛
    前應顯示方向燈，注意前後左右有無障礙或車輛行人，並應
    讓行進中之車輛行人優先通行。」道路交通安全規則第89
    條第項第6款定有明文。本案被告於顯示方向燈後，疏未注
    意「前後左右有無障礙或車輛行人，並應讓行進中之車輛行
    人優先通行」，於駕車起駛時即貿然將車自路旁往左駛出，
    致同向在其左後方騎乘車牌號碼071-JJF號重型機車之林葙
    萍見狀時已不及閃煞，發生碰撞導倒地受傷，其有過失自明
    ，且其過失與告訴人之受傷間，亦有相當因果關係，是其自
    白與事實相符，本案事證明確，被告犯行洵堪認定。
二、核被告所為，係犯刑法第284條第1項前段之過失傷害罪。又
    按「汽車駕駛人，無駕駛執照駕車、酒醉駕車……，因而致
    人受傷或死亡，依法應負刑事責任者，加重其刑至二分之一
    。」，道路交通管理處罰條例第86條第1項定有明文。查本
    件被告於駕車肇事致告訴人受傷時，並未考領有普通小型車
    駕駛執照一節，業據被告於警詢供承（偵卷第13頁、第15頁
    ），並有彰化縣警察局舉發違反道路交通管理事件通知單（
    偵卷第27頁）在卷可佐，揆諸上開說明，就其所犯刑法第28
    4條第1項前段之過失傷害罪，應依上開規定加重其刑。又被
    告於肇事後未離開現場，並在據報趕往現場處理之員警王忠
    慶面前當場承認為肇事人而自首犯罪之情，業據證人王忠慶
    於本院審理時結證，並有道路交通事故肇事人自首情形紀錄
    表附卷可稽（偵卷第24頁），爰依自首之規定減輕其刑，並
    依法先加重後減輕之。爰審酌被告之過失程度、告訴人所受
    傷勢及被告犯後始終坦承犯行，及被告迄今未賠償告訴人等
    一切情狀，量處如主文所示之刑，並諭知易科罰金之折算標
    準。
據上論斷，應依刑事訴訟法第299條第1項前段，刑法第284條第1
項前段、第62條前段、第41條第1項前段，道路交通管理處罰條
例第86條第1項，刑法施行法第1條之1第1項、第2項前段，判決
如主文。
本案經檢察官陳顗安到庭執行職務。
中    華    民    國   100    年    12    月    30    日
                  刑事第四庭  法  官  陳義忠
以上正本證明與原本無異。
如不服本判決應於收受判決後10日內向本院提出上訴書狀，並應
敘述具體理由；其未敘述上訴理由者，應於上訴期間屆滿後20日
內向本院補提理由書（均須按他造當事人之人數附繕本）「切勿
逕送上級法院」。
告訴人或被害人對於判決如有不服具備理由請求檢察官上訴者，
其上訴期間之計算係以檢察官收受判決正本之日期為準。
中    華    民    國   100    年    12    月    30    日
                              書記官  吳曉玟
附錄本案論罪科刑法條全文：
中華民國刑法第284條
因過失傷害人者，處6月以下有期徒刑、拘役或5百元以下罰金，
致重傷者，處1年以下有期徒刑、拘役或5百元以下罰金。
從事業務之人，因業務上之過失傷害人者，處 1 年以下有期徒
刑、拘役或 1 千元以下罰金，致重傷者，處 3 年以下有期徒刑
、拘役或 2 千元以下罰金。